【裁判字號】    89,易,5313
【裁判日期】    900319
【裁判案由】    違反著作權法
【裁判全文】
臺灣高雄地方法院刑事判決                        八十九年度易字第五三一三號
    公  訴  人  臺灣高雄地方法院檢察署檢察官
    被      告  甲○○
右列被告因違反著作權案件，經檢察官提起公訴（八十九年度偵字第二六一四二號）
，暨檢察官移送併辦（八十九年度偵字第二六九三二號、第二六九三三號、第二六九
三四號、第二六九三五號、第二六九三六號、第二六九三七號、第二六九三八號、第
二六九三九號、第二六九四０號、第二六九四一號），本院判如左：
        主  文
甲○○共同以明知為侵害著作權之物，意圖營利而交付之方法侵害他人之著作權，處
有期徒刑月，如易科罰金以佰元折算壹日。緩刑年。
扣案如附表一所示盜版電腦程式光碟片肆拾玖片、目錄柒拾壹本，均沒收。
        事  實
一、甲○○明知姓名年籍不詳年約三十多歲綽號「阿賢」之成年男子，於民國八十九
    年一月十七日晚間在高雄市○○路○段一二一號前騎樓，所交付之電腦程式光碟
    片一批，其內有如附表一所示非法重製屬趨勢科技股份有限公司（以下簡稱趨勢
    公司）、倚天資訊股份有限公司（以下簡稱倚天公司）、友立資訊股份有限公司
    （以下簡稱友立公司）、大宇資訊股份有限公司（以下簡稱大宇公司）、東石資
    訊股份有限公司（以下簡稱東石公司）、華康科技開發股份有限公司（以下簡稱
    華康公司）、訊連科技股份有限公司（以下簡稱訊連公司）、精訊資訊有限公司
    （以下簡稱精訊公司）、和仲科技股份有限公司（以下簡稱和仲公司）、昱泉國
    際股份有限公司（以下簡稱昱泉公司）電腦程式著作之盜版品，係侵害他人著作
    權之物，竟以每出售一片盜版光碟片可獲得新台幣（下同）五十元報酬之代價，
    受僱於「阿賢」負責販賣前開盜版電腦程式光碟片，而與「阿賢」共同基於意圖
    營利之犯意聯絡，自該時起，將之陳列在前開建國二路處攤位上，擬以每片三百
    元至五百元之價格販賣予不特人。嗣於同日二十一時五十分許，甲○○以三百元
    將一套盜版電腦程式光碟片販賣予涂清賢時，為警當場查獲，並扣得「阿賢」所
    交付如附表一所示之盜版電腦程式光碟片四十九片、供顧客挑選盜版電腦程式光
    碟片用目錄七十一本，及如附表二所示之盜版電腦程式光碟片三百二十六片（此
    部分未據告訴）。
二、案經趨勢公司、倚天公司、友立公司、大宇公司、東石公司、華康公司、訊連公
    司、精訊公司、和仲公司、昱泉公司告訴及內政部警政署保安警察隊二總隊第五
    大隊第三中隊移送台灣高雄地方法院檢察署檢察官偵查起訴暨移送併案審理。
        理  由
一、右揭事實，業據被告甲○○於警、偵訊中自自不諱，核與證人涂清賢於八十九年
    十一月十七日警訊時供稱：「伊向甲○○購買盜版兒童教學光碟片，甲○○賣伊
    一片三百元」等語相符，並經告訴人趨勢公司、倚天公司、友立公司、大宇公司
    代理人乙○○到庭指述，告訴人東石公司、華康公司、訊連公司、精訊公司、和
    仲公司、昱泉公司具狀指述綦詳，復提出提出相關著作物包裝封面、使用說明書
    影本、扣案光碟片檢視清冊多張為證，足認被告於警、偵訊之自白可信，至於被
    告於本院審理時改稱不知所販賣之光碟片為盜版物，顯為卸責之詞，不足採信。
    此外復有如附表一所示之盜版光碟片四十九片、供顧客挑選盜版電腦程式光碟片
    用目錄七十一本扣案可資佐證，是本件事證已明，被告犯行洵堪認定。
二、核被告所為，係違反著作權法第八十七條第二款規定，而犯同法第九十三條第三
    款以明知為侵害著作權之物，意圖營利而交付之方法侵害他人之著作權罪。被告
    與「阿賢」成年人間有犯意聯絡及行為分擔，為共同正犯。被告以一陳列、販賣
    盜版電腦程式光碟片之行為，同時侵害告訴人等公司之著作財產權，為想像競合
    犯。爰審酌被告為一己私利，不知對他人之智慧財產權予以尊重，與國際社會保
    護智慧財產權之潮流相違背，本應予重罰，惟其前未曾受有期徒刑以上刑之宣告
    ，此有台灣高等法院被告全國前案紀錄表、臺灣高雄地方法院檢察署刑案查註紀
    錄表附卷可參，素行尚稱良好，且犯後坦承犯行，又販賣時間非長，所得不多，
    對告訴人等所造成之損害應屬非鉅等一切情狀，量處如主文所示之刑，並諭知易
    科罰金之折算標準，以資懲儆。又被告未曾受有期徒刑以上刑之宣告，已如前述
    ，因一時短於思慮，偶罹刑章，經此偵審程序及刑之宣告後，應知所警惕，信無
    再犯之虞，本院認前開對其所宣告之刑，以暫不執行為適當，爰併予以宣告緩刑
    三年，以啟自新。扣案如附表一所示盜版電腦程式光碟片四十九片、目錄七十一
    本，均為共犯「阿賢」所有，業經被告供明在卷，且為供犯罪所用之物，應依刑
    法第三十八條第一項第二款規定，宣告沒收。
三、台灣高雄地方法院檢察署檢察官另以八十九年度偵字第二六九三二號、第二六九
    三三號、第二六九三四號、第二六九三五號、第二六九三六號、第二六九三七號
    、第二六九三八號、第二六九三九號、第二六九四０號、第二六九四一號被告涉
    嫌違反著作權法案併本案審理，與本案犯罪事實相同，本院自得一併審理。另台
    灣高雄地方法院檢察署檢察官另以該署八十九年度偵字第二八四五七號被告涉嫌
    販賣盜版遊戲軟體光碟片案件，認與本案有連續犯之關係，而移送併辦；惟查，
    該案未據被害人提出告訴，顯欠缺追訴要件，自與前揭有罪部分無裁判上一罪之
    關係，應退回台灣高雄地方法院檢察署再行處理，均附此敘明。
四、公訴意旨另謂：被告自不詳時間起至八十九年十一月十七日二十一時五十分許止
    ，連續在前開建國二路處，販賣如附表一、二所示之盜版電腦程式光碟片，因認
    被告另涉有連續販賣此部分盜版電腦程式光碟片犯嫌。惟查，被告於警、偵訊均
    未供稱販賣盜版電腦程式光碟片之數量，且除證人涂清賢證稱曾向被告購買一片
    盜版電腦程式光碟片外，並無其他事證可認被告有連續販賣犯行，又如附表二所
    示盜版電腦程式光碟片，未據被害人提出告訴，自欠缺追訴要件；是尚難認被告
    有公訴人所指此部分連續販賣盜版電腦程式光碟片罪嫌，惟公訴人認此部分與前
    揭有罪部分有連續犯之關係，爰不另為無罪之諭知，亦附此敘明。
據上論斷，應依刑事訴訟法第二百九十九條第一項前段，著作權法第九十三條第三款
、第八十七條第二款，刑法第十一條前段、第二十八條、第五十五條、第四十一條第
一項、第七十四條第一款、第三十八條第一項第二款，罰金罰鍰提高標準條例第二條
，判決如主文。
中      華      民      國    九十      年      三      月     十九     日
                                      臺灣高雄地方法院刑事第一庭
                                          法  官  曾  逸  誠
右正本證明與原本無異。
如不服本判決，應於判決送達後十日內，向本院提出上訴狀。
                                         書記官    許玉
中    華    民    國      九十      年      三      月      二十      日
附錄本案論罪科法條：
著作權法第九十三條第三款：
有左列情形之一者，處二年以下有期徒刑，得併科新臺幣十萬元以下罰金：
三、以第八十七條各款方法之一侵害他人之著作權者。
著作權法第八十七條第二款：
有下列情形之一者，除本法另有規定外，視為侵害著作權或製版權：
二、明知為侵害著作權或製版權之物，而散布或意圖散布而陳列或持有或意圖營利而
    交付者。


司法院資訊處製作；財團法人民間司法改革基金會備份。
